【裁判字號】    97,訴,4126
【裁判日期】    971031
【裁判案由】    搶奪
【裁判全文】
臺灣臺中地方法院刑事判決              97年度訴字第4126號
公  訴  人  臺灣臺中地方法院檢察署
被      告  乙○○
上列被告因搶奪案件，經檢察官提起公訴（97年度偵字第22369
號），被告於準備程序中就被訴事實為有罪之陳述，經本院合議
庭裁定由受命法官獨任進行簡式審判程序，本院判決如下：
    主    文
乙○○意圖為自己不法之所有，而搶奪他人之動產，累犯，處有
期徒刑壹年貳月。
    事    實
一、乙○○曾有多次搶奪前科，於民國96年間，復因搶奪案件，
    經本院以96年訴字第1748號判處有期徒刑1 年、1 年，應執
    行有期徒刑1 年10月確定，嗣因其中1 案符合中華民國96年
    罪犯減刑條例要件，經本院以96年度聲減字第5545號裁定減
    為應執行有期徒刑1 年4 月確定，甫於97年8 月28日縮刑期
    滿執行完畢。詎乙○○猶不知悔改，於97年9 月12日上午9
    時30分許，在臺中市○區○○路13號7-11便利商店前，見甲
    ○○○欲進入超商購物時，即向甲○○○搭訕欲向其借錢，
    然甲○○○因與乙○○不熟識，遂加以拒絕後，隨即進入便
    利商店購物，乙○○見狀即尾隨在後，甲○○○在櫃臺欲結
    帳從皮包拿出新臺幣（下同）100 元時，趁甲○○○不及防
    備之際，順勢將其皮包內之300 元搶走。適時該便利商店之
    店長楊坤達目擊整個行搶過程，遂即時報警，嗣後警方抵達
    現場後，在臺中市○區○○路1 號（中國醫藥附設醫院立夫
    大樓）前，將乙○○予以當場逮捕，並扣得搶奪之300 元（
    業已發還甲○○○）。
二、案經臺中市警察局第二分局報告臺灣臺中地方法院檢察署檢
    察官偵查起訴。
    理  由
壹、程序方面
    按簡式審判程序之證據調查，不受刑事訴訟法第159 條第1
    項規定之限制，刑事訴訟法第273 條之2 定有明文。此乃因
    簡式審判程序，貴在審判程序之簡省便捷，故調查證據之程
    序宜由審判長便宜行事，以適當之方法行之即可；又因被告
    對於犯罪事實並不爭執，可認定被告亦無行使反對詰問權之
    意，因此有關傳聞證據之證據能力限制規定無庸予以適用。
貳、實體方面：
一、訊據被告乙○○對於前揭犯罪事實坦承不諱，核與被害人甲
    ○○○、證人楊坤達於警詢中指述之情節相符。此外，復有
    贓物認領保管單、現場圖、警員之職務報告書及搶奪現金之
    蒐證翻拍照片1張附卷可憑，足徵被告前揭自白與事實相符
    ，而堪以採信。從而，本件事證明確，被告乙○○所犯搶奪
    之犯行堪以認定。
二、查被告乙○○意圖為自己不法之所有，而以不法之腕力，乘
    被害人不及防備之際，公然掠取被害人之財物，核其所為，
    係犯刑法第325 條第1 項之搶奪罪。又被告曾有多次搶奪前
    科，於96年間，復因搶奪案件，經本院以96年訴字第1748號
    判處有期徒刑1 年、1 年，應執行有期徒刑1 年10月確定，
    嗣因其中1 案符合中華民國96年罪犯減刑條例要件，經本院
    以96年度聲減字第5545號裁定減為應執行有期徒刑1 年4 月
    確定，甫於97年8 月28日縮刑期滿執行完畢，有臺灣高等法
    院被告前案紀錄表及臺灣臺中地方法院檢察署刑案資料查註
    紀錄表各一份在卷可參，其受有期徒刑之執行完畢後，5 年
    之內故意再犯有期徒刑以上之本罪，為累犯，應依法加重其
    刑。爰審酌被告前已有多次搶奪前科，屢經法院判處罪刑並
    入監服刑，猶不思以正當方法賺取金錢，竟搶奪被害人財物
    ，造成被害人之精神上之恐懼，影響社會秩序，惟念其事後
    坦承犯行，足見其應有認錯悔過之意，態度良好等一切情狀
    ，量處如主文所示之刑。
據上論斷，應依刑事訴訟法第273條之1第1項、第299條第1項前
段，刑法第325條第1項、第47條第1項前段，判決如主文。
中    華    民    國    97    年    10    月    31    日
                  刑事第十五庭    法  官   柯雅惠
以上正本證明與原本無異。
如不服本判決，應於收受送達後10日內向本院提出上訴書狀（應
敘述具體理由並附繕本）。
上訴書如未敘述理由，應於上訴期間屆滿後20日內補提理由書於
本院。
                                  書記官   鍾小屏
中    華    民    國    97    年    10    月    31    日
附錄論罪科刑法條：
中華民國刑法第325條
意圖為自己或第三人不法之所有 ，而搶奪他人之動產者，處6月
以上5年以下有期徒刑。
因而致人於死者，處有期徒刑或7年以上有期徒刑，致重傷者，
處3年以上10年以下有期徒刑。
第1項之未遂犯罰之。


司法院資訊處製作；財團法人民間司法改革基金會備份。
